臺灣板橋地方法院刑事附帶民事訴訟判決
原　　　告　犀印企業有限公司
法定代理人　甲○○
被　　　告　乙○○
上列被告因94年度訴字第809 號偽造文書等案件，經原告提起附
帶民事訴訟，本院判決如下：
    主  文
原告之訴及假執行之聲請均駁回。
    事  實
一、原告方面：
  （一）聲明：求為判決被告應給付原告新臺幣（下同)0000000
        元整，暨自起訴狀送達翌日起至清償日止按週年利率5%
        計算之利息。
  （二）陳述：
    １、被告原係設於桃園縣龜山鄉○○○○街10號1 樓原告公司
        之代表人，前有為原告公司向經濟部智慧財產局（民國
        88年1 月26日由經濟部中央標準局改制）申請註冊商標
        名稱為「犀印RINOBRAND 」之商標，經核准發有註冊號
        碼為00000000號之註冊商標證，專用期限自82年8 月1
        日起至102 年7 月31日止，指定使用於鋸類、鋸片、鉗
        、起子、板手、鋼鏟、圓鍬、靶子、花剪、草剪等商品
        。而被告於92年8 月28日，與原告代表人甲○○簽訂「
        公司移轉經營同意書」，將原告公司所有相關之原有生
        財器包括犀印公司之商標權全部移轉為甲○○所有，且
        將犀印公司負責人變更登記為甲○○，並由訴外人王仲
        卿、林得榮與林順富在場見證。詎被告意圖為自己不法
        之利益，明知上述商標權自始登記於原告公司名下，為
        原告公司所有，且上開原告公司移轉經營時，並未保留
        與被告個人使用，竟於92年10月8 日，利用甲○○不知
        商標權本為原告公司所有，向甲○○詐稱：上開商標係
        登記為個人所有，原告公司如欲使用，須經其授權云云
        ，致甲○○陷於錯誤，而以原告公司代表人身分與被告
        簽訂「92年度製作委託授權書」，使被告得有使用並授
        權他人使用上開商標專用權之財產上利益。嗣因甲○○
        查知上開商標係登記原告公司所有，而對市面販售有上
        開商標之陳介誠等人，提出違反商標法罪嫌之告訴，被
        告經警通知為詢問，即於上開「公司移轉經營同意書」
        最後1 頁附註欄中加註「商標為原所有人、設計人所有
        ，必要時依授權處理」之不實內容後而為變造，並予以
        影印，而於93年9 月27日下午6 時49分許，在臺北縣政
        府警察局土城分局警詢時，將上開不實內容同意書最後
        1 頁影本交警為證，以主張被告仍係上開商標之權利人
        。上開詐欺及行使變造文書罪行，業經臺灣板橋地方法
        院檢察署以93年度偵字第16782 號及94年度偵字第4136
        號提起公訴在案。
    ２、按「因故意或過失不法侵害他人之權利者，負損害賠償
        責任，故意以悖於善良風俗之方法，加損害於他人者，
        亦同。」，民法第184 條訂有明文；又「商標權人請求
        損害賠償時，得就下列各款擇一計算其損害．．．三、
        就查獲侵害商標權商品之零售單價五佰倍至一千五百倍
        之金額」、「商標權人業務上信譽，因侵害而致減損時
        ，並得另請求賠償相當之損害」，商標法第63條第1 項
        、第3項亦有明文。茲查：
    （１）、本件原告受被告詐欺而受之損害即為被告取得使用
            並授權他人使用上開商標專用權之財產上利益，換
            言之，被告如未詐欺原告取得上開使用或授權他人
            使用商標專用權，則被告授權他人使用自屬侵犯原
            告之商標專用權，準此，原告受詐欺所受之損害額
            與商標專用權受侵害無異。則原告受詐欺之損害金
            額計算與商標專用權受侵害之損失賠償金額相同，
            合先敘明。
    （２）、被告詐得使用及授權他人使用原告之商標專用權，
            共計授權他人使用及銷售於方鍬、尖鏟、角鏟、砂
            鏟、鋼叉等5 種商品上，零售價格各為210 元、25
            0 元、250 元、80元、183 元，準此，依商標法第
            63條第1 項第3 款賠償金額為0000000 元，計算如
            下：
            （210 ×1500）+ （250 ×1500）+ （250 ×1500
            ）+ （80×1500）+ （183 ×1500）
            =315000+375000+375000+120000+274500=0000000
    （３）、又被告詐得使用及授權他人使用商標專用權後，即
            將上開商標使用於劣質產品上，勢必造成原告公司
            商標信譽之受損，爰另請求商標信譽損害之金額10
            0 萬元。
    ３、綜上所述，原告公司因被告之詐欺行為共計損害金額為
        0000000 元，爰請求賜判如訴之聲明。
  （三）證據：中華民國商標註冊證影本1 件、公司移轉經營同
        意書影本1 件、92年度製作委託授權書影本1 件、送貨
        單影本1 件、估價單影本1 件、免用統一發票收據影本
        1 件、報價表影本2 件、三聯式出貨單影本1 件、起訴
        書影本1件。
二、被告未為任何聲明或陳述，亦未提出任何書狀。
    理  由
一、按刑事訴訟諭知無罪者，應以判決駁回原告之訴。刑事訴訟
    法第503 條第1項前段定有明文。
二、查本件被告刑事部分，已於本院於94年7 月26日以94年度訴
    字第890 號判決無罪，有判決正本1 件在卷可考，依照上開
    說明，顯有未合，原告之訴自應予以駁回。其假執行之聲請
    ，失所依據，一併駁回。
據上論結：依民事訴訟法第502 條第1項判決如主文。
中　　華　　民　　國　　94　　年　　7　　月　　26　　日
            刑事第十五庭  審判長法　官  高玉舜
                                法　官  陳靜茹
                                法　官  吳幸娥
以上正本證明與原本無異
對於本判決如不服，非對刑事判決上訴時，不得上訴，並應於送
達後十日內向本院提出上訴狀
                                書記官　田世杰
中　　華　　民　　國　　94　　年　　7　　月　　26　　日
